es: Tipo de relleno interior: Inserto de espuma cortada a medida; Espuma tipo huevera; Espuma en capas; Inserto de espuma de etilvinilacetato moldeada; Sin relleno; Forro de tela acolchada; Espuma precortada extraíble; Divisores acolchados removibles; Otro
fi: Sisäpuolen pehmustetyyppi: Muotoon leikattu vaahtomuovipehmuste; Kananmunakenno-vaahtomuovi; Kerrostettu vaahtomuovi; Muotoiltu EVA-vaahtomuovipehmuste; Ei pehmustetta; Pehmustettu kangasvuori; Nyittävä vaahtomuovi; Irrotettavat pehmustetut välilevyt; Muu
zh-CN: 内部缓冲类型: 定制裁切泡沫插件; 鸡蛋盒状泡沫; 分层泡沫; 模塑乙烯醋酸乙烯酯泡沫插件; 无衬垫; 加垫面料衬里; 手撕泡沫; 可拆卸软垫隔板; 其他
sv: Invändig dämpningstyp: Specialskuren skuminsats; Äggkartongsskum; Skum i flera lager; Gjuten EVA-skuminsats; Ingen vaddering; Vadderat tygfoder; Plockskum; Löstagbara vadderade avdelare; Annat
nl: Interieur vulling type: Op maat gesneden schuiminzetstuk; Noppenschuim; Gelaagd schuim; Gevormd inzetstuk van Ethyleen-vinylacetaatschuim; Geen padding; Stoffen voering met padding; Plukschuim; Verwijderbare verdelers met padding; Overig
lt-LT: Vidinio paminkštinimo tipas: Pasirinktinis išpjautas porolono įdėklas; Reljefinis porolonas; Sluoksniuotas porolonas; Formuotas EVA putų įdėklas; Be paminkštinimo; Paminkštintas medžiaginis pamušalas; Plėšomasis porolonas; Išimami paminkštinti skirtukai; Kita
de: Typ der Innenpolsterung: Maßgeschneiderte Schaumstoffeinlage; Noppenschaumstoff; Mehrschichtiger Schaumstoff; Geformte EVA-Schaum-Einlage; Keine Polsterung; Gepolstertes Stofffutter; Würfelschaumstoff; Herausnehmbare gepolsterte Trennwände; Sonstige
th: ภายในแบบเว้นขอบอื่นๆ: แผ่นโฟมรองตัดตามขนาด; โฟมรังไข่; โฟมซ้อนชั้น; แผ่นรองโฟมอีทิลีนไวนิลอะเซเทตขึ้นรูป; ไม่มีแผ่นบุกันกระแทก; ซับในผ้าบุกันกระแทก; โฟมแบบฉีกตามรูป; แผ่นกั้นบุกันกระแทกแบบถอดได้; อื่นๆ
bg-BG: Тип вътрешна подплата: Изрязана по поръчка вложка от пяна; Пяна тип „кора за яйца“; Многослойна пяна; Отлята вложка от EVA пяна; Без подплата; Подплатена текстилна обшивка; Оформяща се пяна; Подвижни подплатени разделители; Други
da: Type indvending polstring: Specialskåret skumindsats; Æggebakkeskum; Lagdelt skum; Formstøbt EVA-skumindsats; Ingen polstring; Polstret stofforing; Plukskum; Aftagelige polstrede rumdelere; Andet
vi: Loại đệm bên trong: Mút đệm cắt theo yêu cầu; Mút đệm trứng; Mút đệm nhiều lớp; Mút đệm EVA đúc khuôn; Không có lớp đệm; Lớp lót vải có đệm; Mút đệm xé hạt; Vách ngăn đệm tháo rời; Khác
tr: İç dolgu türü: Özel kesim köpük dolgu; Viyol sünger; Katmanlı köpük; Kalıplı EVA köpük dolgu; Dolgu yok; Dolgulu kumaş astar; Kesilip koparılabilen sünger; Çıkarılabilir dolgulu bölücüler; Diğer
ko: 내부 패딩 유형: 맞춤 재단 폼 인서트; 계란판 폼; 적층 폼; 몰딩 EVA 폼 인서트; 패딩 없음; 패딩 패브릭 안감; 픽 앤 플럭 폼; 분리형 패딩 디바이더; 기타
ja: 内側余白タイプ: カスタムカットフォームインサート; エッグクレートフォーム; レイヤードフォーム; 成型エチレン酢酸ビニルアセテートフォームインサート; パッドなし; パッド入りファブリック裏地; ピックアンドプラックフォーム; 取り外し可能なパッド入り仕切り; その他
zh-TW: 內部襯墊類型: 客製裁切泡棉嵌件; 波浪泡棉; 分層泡棉; 模製 EVA 泡棉嵌件; 無襯墊; 加墊布料內襯; 撕取式泡棉; 可拆卸加墊分隔板; 其他
ru: Тип внутренней набивки: Пенопластовая вставка на заказ; Ячеистый поролон; Многослойный поролон; Формованная вставка из ЭВА; Без уплотнителя; Мягкая тканевая подкладка; Поролон с насечками; Съемные мягкие разделители; Другое
pt-BR: Tipo de acolchoamento interno: Refil de espuma cortado sob medida; Espuma de caixa de ovo; Espuma em camadas; Refil de espuma EVA moldado; Sem enchimento; Forro de tecido acolchoado; Espuma Pick and pluck; Divisórias acolchoadas removíveis; Outro
ro-RO: Tipul de spațiu interior: Inserție de spumă tăiată la comandă; Spumă cofrag de ouă; Spumă în straturi; Inserție turnată din spumă EVA; Fără căptușeală; Căptușeală textilă matlasată; Spumă pre-tăiată; Despărțitoare matlasate detașabile; Altele
fr: Type de rembourrage intérieur: Insert en mousse découpé sur mesure; Mousse alvéolée; Mousse multicouche; Insert en mousse d’éthylène-acétate de vinyle moulée; Sans rembourrage; Doublure en tissu rembourrée; Mousse prédécoupée; Séparateurs rembourrés amovibles; Autre
pl: Typ wnętrza: Wkładka piankowa docinana na wymiar; Pianka o strukturze wytłaczanki; Pianka warstwowa; Formowana wkładka z pianki EVA; Brak wyściełania; Wyściełana podszewka z tkaniny; Pianka rastrowa (do samodzielnego formowania); Wyjmowane wyściełane przegrody; Inne
sk-SK: Typ vnútornej výplne: Penová vložka rezaná na mieru; Profilovaná pena; Vrstvená pena; Tvarovaná penová vložka z EVA; Bez výstelky; Vystlaná textilná podšívka; Predrezaná trhacia pena; Odnímateľné vystlané priehradky; Iné
hr-HR: Vrsta unutarnjeg podstavljanja: Umetak od pjene izrezan po mjeri; Valovita pjena; Slojevita pjena; Oblikovani umetak od EVA pjene; Bez podstave; Podstava od podstavljene tkanine; Prethodno narezana pjena; Uklonjive podstavljene pregrade; Ostalo
cs: Typ vnitřního polstrování: Pěnová vložka na míru; Profilovaná pěna; Vrstvená pěna; Tvarovaná vložka z pěnového EVA; Bez polstrování; Polstrovaná textilní podšívka; Pěna s předřezanou mřížkou; Odnímatelné polstrované přepážky; Jiné
el: Τύπος εσωτερικής επένδυσης: Ένθετο αφρού προσαρμοσμένης κοπής; Αφρολέξ αυγοθήκη; Αφρός πολλαπλών στρώσεων; Ένθετο χυτού αφρού EVA; Χωρίς επένδυση; Υφασμάτινη επένδυση με γέμισμα; Αφρός pick and pluck; Αφαιρούμενα διαχωριστικά με επένδυση; Άλλο
sl-SI: Vrsta notranjega blazinjenja: Penasti vstavek, izrezan po meri; Pena z jajčastim profilom; Večplastna pena; Vstavek iz oblikovane pene EVA; Brez oblazinjenja; Oblazinjena podloga iz blaga; Prilagodljiva pena (pick and pluck); Odstranljive oblazinjene pregrade; Drugo
nb: Innvendig fôrtype: Spesialkuttet skuminnlegg; Eggekartong-skum; Lagdelt skum; Støpt EVA-skuminnlegg; Ingen polstring; Polstret stoffôr; Plukkskum; Avtakbare polstrede skillevegger; Annet
en: Interior padding type: Custom-cut foam insert; Egg-crate foam; Layered foam; Molded EVA foam insert; No padding; Padded fabric lining; Pick and pluck foam; Removable padded dividers; Other
hu: Belső bélés típusa: Egyedire vágott habszivacs betét; Tojástartó formájú habszivacs; Rétegelt habszivacs; Formázott EVA habszivacs betét; Nincs bélés; Párnázott szövetbélés; Kockázott / kitépkedhető habszivacs; Kivehető párnázott elválasztók; Egyéb
pt-PT: Tipo de preenchimento interior: Encaixe em espuma de corte personalizado; Espuma tipo caixa de ovos; Espuma em camadas; Encaixe em espuma de etileno acetato de vinilo moldada; Sem acolchoamento; Forro em tecido acolchoado; Espuma pré-cortada; Divisórias acolchoadas amovíveis; Outro
it: Imbottitura interna: Inserto in schiuma tagliato su misura; Schiuma fonoassorbente a nido d’ape; Schiuma a strati; Inserto sagomato in schiuma EVA; Senza imbottitura; Fodera in tessuto imbottito; Schiuma pretagliata; Divisori imbottiti rimovibili; Altro